【裁判字號】    89,附民,68
【裁判日期】    890128
【裁判案由】    請求損害賠償
【裁判全文】
臺灣臺中地方法院刑事附帶民事訴訟判決              八十九年度附民字第六八號
    原      告  甲○○
    訴訟代理人  乙○○
    被      告  丙○○
右列被告因八十八年度易字第二二九二號妨害名譽案件，經原告提起附帶民事訴訟，
本院判決如左：
    主  文
原告之訴及假執行之聲請均駁回。
    事  實
一、原告訴之聲明：被告應給付原告新台幣一百萬元，及自起訴狀繕本送達翌日起至
    清償日止按年息百分之五計算之利息，並願供擔保，請准宣告假執行。原告陳述
    略稱：被告丙○○於民國八十六年一月二十六日獨家報導第四四二期雜誌第五十
    至五十一頁，以聳動標題「胡金銓猝死榮總名醫刀下，甲○○被指過失致死」，
    並未經查證刊載「甲○○操刀手術有部分失敗案例、胡金銓手術過程中曾發生右
    心室壁破裂，但主治醫師並未將之紀錄下來... 」等與事實不符報導內容，且無
    關公益，報導本篇記者曾俊益業經提起公訴，被告為總編輯，所刊登前述標題與
    內容不實且無關公益之論述，已造成原告名譽極大損害，並致原告精神上痛苦甚
    鉅，爰依民法第一百八十四條第一項前段、第一百九十五條之規定，請求被告給
    付精神慰撫金一百萬元等語。
二、被告未為任何聲明或陳述，亦未提出任何書狀。
    理  由
一、按因犯罪而受損害之人，於刑事訴訟程序得附帶提起民事訴訟，對於被告及依民
    法負賠償責任之人，請求回復其損害，刑事訴訟法第四百八十七條定有明文。且
    得為原告者，須因起訴被告之犯罪事實而受侵害之人，始足當之。
二、查本件被告丙○○刑事部分，係以被告任總編輯之獨家報導雜誌所刊登關於楊恭
    文涉嫌殺人案件之報導，涉嫌誹謗罪，經楊恭文之父楊正順告訴其妨害名譽而提
    起公訴，與本件原告主張受損害之犯罪事實不同，是本件刑事訴訟案件中，被告
    丙○○經起訴犯罪事實之受損害之人，並非原告；至於原告另告訴被告妨害名譽
    一案（八十八年度偵字第一五０二一號），雖經臺灣臺北地方法院檢察署檢察官
    移送本院併案審理，惟被告二行為之報導對象、內容不同，又係基於該雜誌二不
    同記者分別於不同地點採訪所得，均難認被告就前開二行為有何基於同一概括犯
    意之情形，而堪認二者屬連續犯之裁判上一罪關係，況本院業經判決被告丙○○
    無罪在案，就此移送併辦部分亦無從併與審理。因之，本案被告遭起訴、審理之
    犯罪事實中，原告既非因而受損害之人，自不得據此提起附帶民事訴訟，揆諸前
    開說明，本件原告之訴不合法，應予駁回。其假執行之聲請，亦失其依據，併予
    駁回。
    據上論結，依民事訴訟法第五百零二條第一項判決如主文。
中      華      民      國      八十九      年    一    月    二十八    日
                                    台灣台中地方法院刑事第一庭
        法  官  林  麗  真
右正本證明與原本無異。
如不服本判決，應於判決送達後十日內向本院提出上訴狀，上訴於臺灣高等法院臺中
分院( 須附繕本 )。
                                        書記官
中    華    民    國      八十九      年       二      月      一      日


司法院資訊處製作；財團法人民間司法改革基金會備份。
